臺灣臺南地方法院刑事判決　　　　　　　　　　　　　　九十四年度訴字第一六號
　　公　訴　人　臺灣台南地方法院檢察署檢察官
　　被　　　告　乙○○
右列被告因違反毒品危害防制條例案件，經檢察官提起公訴（九十三年度毒偵字第二
四六五號），於本院準備程序中就犯罪事實為有罪之陳述，經裁定進行簡式審判程序
，判決如左：
    主    文
乙○○連續施用第一級毒品，累犯，處有期徒刑壹年壹月。
    事    實
一、乙○○前因施用毒品案件，經依本院八十八年度毒聲字第三六○○號裁定送觀察
    、勒戒後，認無繼續施用毒品之傾向，由臺灣臺南地方法院檢察署檢察官於民國
    八十八年十二月二十一日以八十八年度毒偵字第九一０、九一二號為不起訴處分
    確定；又因施用毒品案件，經依本院八十九年度毒聲字第九○六號裁定送觀察、
    勒戒後，認有繼續施用毒品之傾向，本院再以八十九年度毒聲字第一五八七號裁
    定令入戒治處所施以強制戒治，於九十年五月十四日停止戒治，所餘戒治期間付
    保護管束，於九十年五月二十六日期滿執行完畢；其施用毒品部分，經本院以九
    十年度南簡字第四三八號判決處有期徒刑五月確定，於九十一年四月二十三日易
    科罰金執行完畢；復因施用毒品案件，經本院於九十三年一月三十日以九十二年
    度訴字第九六一號判決分別處有期徒刑一年、十月，應執行有期徒刑一年九月，
    於九十三年三月二十五日確定（此部份於本案尚不構成累犯）。詎仍不知悔改，
    於強制戒治期滿五年內，復基於施用第一級毒品之概括犯意，自九十三年五月起
    至同年七月十一日下午二時許止，在其位於臺南市○○區○○街一段二四九巷一
    ０七號住處，以注射方式連續施用第一級毒品海洛因約二十餘次。嗣乙○○因另
    案違反毒品危害防制條例案件經臺灣臺南地方法院檢察署通緝，於同年七月十三
    日中午十二時許，在臺南市○○街○段二十號前為警逮捕，經乙○○供承上開犯
    行而查獲。
二、案經臺南市警察局第三分局報告臺灣臺南地方法院檢察署檢察官偵查起訴。
    理    由
一、本件係經被告乙○○於本院當庭表示認罪，而以簡式審判程序加以審理，有本院
    九十四年一月十七日準備程序筆錄及審判筆錄附卷足憑，則依據刑事訴訟法第二
    百七十三條之二、同法第一百五十九條第二項之規定，不適用傳聞法則有關限制
    證據能力之相關規定，合先敘明。
二、右揭事實，業據被告乙○○於警詢及本院審理時坦承不諱，且其為警查獲時所採
    集之尿液檢體，經送檢驗結果，呈嗎啡陽性反應，此有涉嫌毒品案尿液編號與姓
    名、年籍資料對照表及臺南市衛生局九十三年七月二十八日（煙）南市衛驗字第
    九三○六五二號檢驗成績書附卷可稽，被告自白核與事實相符，自堪採信。又被
    告前因施用毒品案件，經本院裁定送觀察、勒戒後，認無繼續施用毒品之傾向，
    由臺灣臺南地方法院檢察署檢察官於八十八年十二月二十一日以八十八年度毒偵
    字第九一０、九一二號為不起訴處分確定；又因施用毒品案件，經依本院裁定送
    觀察、勒戒後，認有繼續施用毒品之傾向，經依本院裁定令入戒治處所施以強制
    戒治，於九十年五月十四日停止戒治，所餘戒治期間付保護管束，於九十年五月
    二十六日期滿執行完畢，此有臺灣高等法院被告全國前案紀錄表、台灣台南地方
    法院檢察署刑案資料查註紀錄表及全國施用毒品案件紀錄表各一份在卷可參，足
    認被告強制戒治期滿五年內再犯毒品危害防制條例第十條之罪，本件事證明確，
    被告連續施用第一級毒品海洛因之行為，應堪認定。
三、按海洛因業經列入毒品危害防制條例第二條第二項第一款所規定之第一級毒品，
    禁止非法持有、施打及吸用，毒品危害防制條例第二條第二項第一款定有明文。
    被告前因施用毒品，經本院裁定送觀察、勒戒及強制戒治期滿後，五年內再犯毒
    品危害防制條例第十條之罪，核其所為，係犯毒品危害防制條例第十條第一項之
    施用第一級毒品罪；其持有第一級毒品海洛因之低度行為，為進而施用之高度行
    為所吸收，不另論罪。被告先後多次施用第一級毒品海洛因之犯行，時間緊接，
    觸犯犯罪構成要件相同之罪名，顯係基於概括犯意而為，應依連續犯之規定論以
    一罪，並加重其刑。被告有如事實欄所述之犯罪科刑及執行紀錄，有卷附臺灣高
    等法院被告全國前案紀錄表、台灣台南地方法院檢察署刑案資料查註紀錄表各乙
    份可按，其受有期徒刑之執行完畢，五年以內再犯有期徒刑以上之罪，為累犯，
    應依刑法第四十七條之規定，遞予加重其刑。爰審酌被告施用毒品之犯行，在性
    質上乃屬對自我身心健康之自戕行為，尚未嚴重破壞社會秩序、侵害他人權益，
    然其前因施用毒品經送觀察、勒戒及強制戒治後，且因施用毒品案件經本院以九
    十二年度訴字第九六一號判決分別處有期徒刑一年、十月，應執行有期徒刑一年
    九月，於九十三年三月二十五日確定，猶不思戒絕革除惡習，再為本件犯罪，顯
    未記取教訓，及被告犯後坦承犯行，態度良好，並其犯罪之動機、目的、手段等
    一切情狀，量處如主文所示之刑，以資懲儆。
據上論斷，應依刑事訴訟法第二百七十三條之一第一項、第二百九十九條第一項前段
，毒品危害防制條例第十條第一項，刑法第十一條前段、第五十六條、第四十七條，
判決如主文。
本案經檢察官甲○○到庭執行職務。
中      華      民      國    九十四    年      一      月    三十一    日
                              臺灣臺南地方法院刑事第五庭
                                      法  官   張家瑛
右正本證明與原本無異。
如不服本判決，應於判決送達後十日內向本院提出上訴狀( 應附繕本 )。
                                      書記官   許悉愛
中      華      民      國    九十四    年      一      月    三十一    日
附錄所犯法條：
毒品危害防制條例第十條第一項
施用第一級毒品者，處六月以上五年以下有期徒刑。
